en: Arts & Entertainment > Hobbies & Creative Arts > Arts & Crafts > Art & Crafting Tools > Thread & Yarn Tools > Weaving Beaters: Flat Weaving Beaters; Flexible Weaving Beaters; Reed Weaving Beaters; Rigid Weaving Beaters
ja: 芸術・エンターテイメント > 趣味・コレクション > クラフト・アート > アート・クラフト用具 > 糸関連用具 > 織物用ビーター: フラット織物用ビーター; フレキシブルウィービングビーター; リードウィービングビーター; リジッドウィービングビーター
de: Kunst & Unterhaltung > Hobby & Kunst > Kunsthandwerk & Hobby > Kunst- & Bastelwerkzeuge > Werkzeuge für die Faden- & Garnverarbeitung > Webschlagkämme: Flache Webschlagkämme; Flexible Webschlagkämme; Reed-Webschlagkämme; Starre Webschlagkämme
da: Kunst og underholdning > Hobby og håndarbejde > Håndarbejde og hobby > Værktøjer til håndarbejde og hobby > Værktøjer til tråd og garn > Vævning – kamme: Flade kamme til vævning; Fleksible kamme til vævning; Kamme til vævning af siv; Stive kamme til vævning
zh-CN: 艺术与娱乐 > 爱好/艺术创作 > 手工艺品 > 手工艺工具 > 线/纱线工具 > 打纬器: 扁平编织打纬器; 弹性编织打纬器; 织筘打纬器; 刚性编织打纬器
lt-LT: Menai ir pramogos > Hobiai ir menai > Menai ir amatai > Menų ir amatų įrankiai > Siūlų ir verpalų įrankiai > Audimo muštuvai: Plokšti audimo muštuvai; Lankstūs audimo muštuvai; Skietinio audimo muštuvai; Standūs audimo muštuvai
nl: Kunst en entertainment > Hobby's en creatieve vaardigheden > Handwerk en hobby's > Handwerk- en hobbygereedschap > Gereedschap voor draad en garen > Aanslagkammen: Platte aanslagkammen; Flexibele aanslagkammen; Rietaanslagkammen; Starre aanslagkammen
sv: Konst och underhållning > Hobby och skapande > Hantverk och hobbyer > Hobbyverktyg > Tråd- och garnverktyg > Vävskedar: Plattvävkammar; Flexibla vävkammar; Vassvävkammar; Styva vävkammar
ru: Искусство и развлечения > Хобби и творчество > Искусство и рукоделие > Инструменты для художественных работ и рукоделия > Инструменты для работы с нитями и пряжей > Ткацкие гребни: Плоские ткацкие гребни; Гибкие ткацкие гребни; Берда; Жесткие ткацкие гребни
pt-BR: Artes e entretenimento > Hobbies e artes > Arte e artesanato > Ferramentas para arte e artesanato > Ferramentas para linhas e fios > Batedores de tecelagem: Batedores de tecelagem plana; Batedores de tecelagem flexíveis; Batedores de tecelagem de junco; Batedores de tecelagem rígida
hu: Művészet és szórakoztatás > Hobbik és kreatív művészet > Művészet és barkácsolás > Művészeti és kézműves eszközök > Cérna- és fonaleszközök > Szövőütők: Lapos szövőütők; Rugalmas szövőütők; Nádszövőütők; Merev szövőütők
pt-PT: Artes e lazer > Passatempos e artes criativas > Artes e trabalhos manuais > Ferramentas para artes e trabalhos manuais > Ferramentas de linhas e fios > Batedores para teares: Batedores planos para teares; Batedores flexíveis para teares; Batedores de palhetas para teares; Batedores rígidos para teares
hr-HR: Umjetnost i zabava > Hobiji i kreativne umjetnosti > Umjetnost i rukotvorine > Alati za umjetnost i rukotvorine > Alati za konac i pređu > Bateri za tkanje: Ravni bateri za tkanje; Fleksibilni bateri za tkanje; Bateri za tkanje od trske; Čvrsti bateri za tkanje
ko: 아트/엔터테인먼트 > 취미/예술 > 미술/공예 > 미술/공예 도구 > 수예 도구 > 위빙 비터: 평평한 위빙 비터; 유연한 위빙 비터; 리드 위빙 비터; 단단한 위빙 비터
vi: Nghệ thuật và giải trí > Sở thích và nghệ thuật sáng tạo > Đồ thủ công mỹ nghệ > Dụng cụ thủ công mỹ nghệ > Dụng cụ đan móc > Dụng cụ đập sợi: Dụng cụ đập sợi dẹt; Dụng cụ đập sợi mềm; Dụng cụ đập sợi khung go; Dụng cụ đập sợi cứng
cs: Umění a zábava > Hobby, hudba a výtvarné umění > Řemesla a koníčky > Hobby pomůcky > Nástroje na nitě a příze > Tkalcovské hřebeny: Ploché tkalcovské hřebeny; Flexibilní tkalcovské hřebeny; Rákosové tkalcovské hřebeny; Pevné tkalcovské hřebeny
sl-SI: Kultura in zabava > Hobiji in ustvarjalne umetnosti > Umetnost in ročna dela > Orodje za umetniško ustvarjanje in ročna dela > Orodja za niti in prejo > Tolkači za tkanje: Ploščati tolkači za tkanje; Upogljivi tolkači za tkanje; Tolkači za tkanje iz trsja; Togi tolkači za tkanje
bg-BG: Изкуства и развлечения > Хобита и творчески изкуства > Изкуства и творчество > Творчески инструменти > Инструменти за конци и прежди > Гребен за набиване: Плосък гребен за набиване; Гъвкав гребен за набиване; Бърда; Твърди гребени за набиване
sk-SK: Umenie a zábava > Záľuby a tvorivé dielne > Výtvarná dielňa > Nástroje pre výtvarnú dielňu > Nástroje na nite a priadzu > Tkáčske stroje: Rovné tkáčske stroje; Flexibilné tkáčske stroje; Trstinové tkáčske stroje; Odolné tkáčske stroje
it: Arte e svago > Hobby e arti creative > Artigianato e hobby > Strumenti per hobby e artigianato > Strumenti per filati > Casse battenti: Casse battenti piatte; Casse battenti flessibili; Casse battenti con pettine; Casse battenti rigide
ro-RO: Artă și divertisment > Hobby-uri și artă > Artizanat > Instrumente folosite pentru artă/artizanat > Dispozitive pentru fire și ațe > Melițe pentru țesut: Melițe plate pentru țesut; Melițe flexibile pentru țesut; Melițe cu pieptene pentru țesut; Melițe rigide pentru țesut
fr: Arts et loisirs > Loisirs et arts créatifs > Loisirs créatifs > Outils pour loisirs créatifs > Outils pour fil et laine > Battoirs à tapisserie: Battoirs à tapisserie plats; Battoirs à tapisserie flexibles; Battoirs à tapisserie en roseaux; Battoirs à tapisserie rigides
fi: Taide ja viihde > Harrastukset ja taiteet > Taide ja askartelu > Taide- ja askarteluvälineet > Langat ja ompelutarvikkeet > Kudekammat: Litteät kudekammat; Joustavat kudekammat; Pirtakudekammat; Jäykät kudekammat
tr: Sanat ve Eğlence > Hobiler ve Sanatsal Çalışmalar > Sanatlar ve El İşleri > Sanat ve El İşi Araçları > İplik ve Yün Araçları > Dokuma Tokmakları: Düz Dokuma Tokmakları; Esnek Dokuma Tokmakları; Kamış Dokuma Tokmakları; Sert Dokuma Tokmakları
pl: Sztuka i rozrywka > Hobby i sztuki piękne > Sztuka i rękodzieło > Narzędzia dla artystów i rękodzielników > Narzędzia do nici i przędzy > Bidła: Płaskie bidła; Elastyczne bidła; Trzcinowe bidła; Sztywne bidła
es: Arte y ocio > Hobbies y artes creativas > Manualidades > Herramientas para manualidades > Herramientas para hilar y tejer > Peine de tejer: Peines de tejer planos; Peines de tejer flexibles; Peines de tejer de caña; Peines de tejer rígidos
zh-TW: 藝術/娛樂 > 嗜好和創作藝術 > 藝術品和手工藝品 > 美術/手工藝工具 > 針線工具 > 編織梳: 水平編織梳; 彈性編織梳; 鋼筘編織梳; 硬式編織梳
el: Τέχνες & Ψυχαγωγία > Χόμπι & Δημιουργικές Τέχνες > Τέχνες & Χειροτεχνίες > Εργαλεία τέχνης & χειροτεχνίας > Εργαλεία κλωστής & νήματος > Χτυπητήρια υφαντικής: Επίπεδα χτυπητήρια υφαντικής; Εύκαμπτα χτυπητήρια υφαντικής; Χτυπητήρια υφαντικής με καλάμι; Άκαμπτα χτυπητήρια υφαντικής
nb: Kunst og underholdning > Hobby og kreativitet > Kunst og håndverk > Verktøy til kunst og håndverk > Tråd- og garnverktøy > Vevslagere: Flate vevslagere; Fleksible vevslagere; Skjeformede vevslagere; Faste vevslagere
th: ศิลปะและความบันเทิง > งานอดิเรกและศิลปะสร้างสรรค์ > ศิลปะและงานฝีมือ > เครื่องมือทำงานศิลปะและงานฝีมือ > เครื่องมือเส้นไหมและเส้นด้าย > แปรงยึดเส้นด้าย: แปรงยึดเส้นด้ายแบบแบน; แปรงยึดเส้นด้ายแบบยืดหยุ่น; แปรงยึดเส้นด้ายแบบมีลิ้น; แปรงยึดเส้นด้ายแบบแข็ง